【裁判字號】    95,易,2570
【裁判日期】    951011
【裁判案由】    贓物
【裁判全文】
臺灣臺中地方法院刑事判決              95年度易字第2570號
公  訴  人  臺灣臺中地方法院檢察署檢察官
被      告  乙○○
                      號
上列被告因贓物案件，經檢察官提起公訴（95年度偵字第3774、
16661號），被告於本院行準備程序時就被訴事實為有罪之陳述
，經受命法官聽取當事人意見後，由本院合議庭裁定以簡式審判
程序審理，判決如下：
    主    文
乙○○連續收受贓物，累犯，處有期徒刑陸月，如易科罰金，以
參佰元折算壹日。
    犯罪事實
一、乙○○前曾於民國七十八年間因違反懲治盜匪條例、恐嚇等
    案件，經法院判處有期徒刑六年、十月，定應執行刑為有期
    徒刑六年五月確定，自七十八年十一月二十八日入監服刑後
    ，於八十一年五月二十日假釋出獄，嗣遭撤銷假釋，餘殘刑
    有期徒刑二年九月又五日；復另於八十一年間違反麻醉藥品
    管理條例、槍砲彈藥刀械管制條例、殺人未遂等案件，經法
    院判處有期徒刑五月、五月、五年十月確定，定應執行刑為
    有期徒刑六年三月確定，入監服刑後，與上開殘刑部分合併
    執行，於八十五年六月四日假釋出獄，同日由陸軍十軍團接
    押執行三年期滿後釋放，而上開假釋嗣復遭撤銷，餘殘刑有
    期徒刑五年七月又九日；又於八十八年間再度因違反槍砲彈
    藥刀械管制條例案件，經法院判處有期徒刑四月確定，接續
    上開假釋遭撤銷之殘刑部分執行，於九十四年九月二日縮刑
    期滿，於翌日出獄。詎仍不知悔改，復基於收受贓物之概括
    犯意：
  (一)於自九十五年二月二日十二時四十五分起至同年月四日九時
    十分許止之間某時，在彰化縣社頭鄉○○路某處，明知綽號
    「阿安」之不詳姓名年籍成年男子所交付之車牌號碼七一六
    ０─ＦＰ號車牌二面係屬來路不明之贓物（係丙○○所有於
    九十五年二月二日十二時四十五分許，在臺中縣大肚鄉○○
    路○段九一八巷三弄十七號前失竊之物），竟仍予以收受後
    ，由綽號「阿安」者將之改懸掛於其甫購買之中古車上，並
    開車上路，該中古車上原有車牌號碼六六０一─ＤＭ號車牌
    二面則於拆卸後放置於車後行李箱內。嗣於九十五年二月四
    日九時十分許，乙○○駕駛上開懸掛號碼七一六０─ＦＰ號
    車牌之原車牌號碼六六０一─ＤＭ號自用小客車，行經臺中
    縣沙鹿鎮○○路三六九巷內時，經執行交通崗勤務之臺中縣
    警察局清水分局沙鹿分駐所警員察覺其逆向左轉行駛進入，
    經警員以小電腦查詢該車牌號碼為失竊贓物，始循線於臺中
    縣沙鹿鎮○○路三七七號前攔下該車，併予查獲。
  (二)於九十五年三月二十七日二十時許，在臺中縣龍井鄉某處，
    明知綽號「阿凱」之不詳姓名年籍成年男子所交付之車牌號
    碼ＮＳ─七六七０號自用小客車係屬來路不明之贓物（係林
    月雯所有，由其小叔甲○○使用，於九十五年三月二十一日
    七時許，在臺中縣龍井鄉○○村○○路一六四巷十九號旁失
    竊），竟仍予收受後，以為代步之交通工具。嗣於九十五年
    三月二十八日六時三十分許，乙○○駕駛該車行經苗栗縣苑
    裡鎮苑港里臺一線一三九公里外環地下道時，不慎撞擊地下
    道分隔島後棄車逃逸，並無故跑至洪佑德位於苗栗縣苑裡鎮
    ○○里○○鄰○○路三十一之一號住處內，經洪佑德向警方
    報案遭不明人士闖入屋內後，警方迅即到場逮獲乙○○，始
    查悉上情。
二、案經臺中縣警察局清水分局報請，及苗栗縣警察局通宵分局
    報請臺灣苗栗地方法院檢察署檢察官呈請臺灣高等法院臺中
    分院檢察署檢察長令轉臺灣臺中地方法院檢察署檢察官偵查
    起訴。
    理    由
一、訊據被告乙○○坦承上開犯罪事實不諱，核與被害人丙○○
    、甲○○於警詢時陳述情節相符，並經證人黎映辰、佟豐永
    、莊振隆、洪佑德、卓添保於警、偵訊時陳述明確，此外，
    復有贓物認領保管單、刑案現場測繪圖、現場照片、買賣契
    約書、車輛竊盜、車牌失竊資料個別查詢報表─查詢車輛認
    可資料、苗栗縣警察局通宵分局受理各類刑案記錄表、臺中
    縣警察局車輛協尋車牌遺失電腦輸入單、車輛車牌失竊作業
    ─查獲車輛認可資料等件在卷可資佐證，足見被告自白確與
    事實相符。本件事證業臻明確，被告犯行至堪認定。
二、核被告所為，係犯刑法第三百四十九條第一項之收受贓物罪
    。又被告行為後，刑法第五十六條連續犯之規定，業於九十
    四年一月七日修正公布刪除，並於九十五年七月一日施行，
    則被告之犯行，因行為後新法業已刪除連續犯之規定，此刪
    除雖非犯罪構成要件之變更，但顯已影響行為人刑罰之法律
    效果，自屬法律有變更，依新法第二條第一項規定，比較新
    、舊法結果，仍應適用較有利於被告之行為時法律即舊法論
    以連續犯（最高法院九十五年第八次刑事庭會議決議參照）
    。故被告先後二次收受贓物犯行，時間緊接，手段相同，顯
    係基於概括犯意反覆為之，為修正前刑法第五十六條規定之
    連續犯，應以一罪論處，並依法加重其刑。末查，被告前曾
    於七十八年間因違反懲治盜匪條例、恐嚇等案件，經法院判
    處有期徒刑六年、十月，定應執行刑為有期徒刑六年五月確
    定，自七十八年十一月二十八日入監服刑後，於八十一年五
    月二十日假釋出獄，嗣遭撤銷假釋，餘殘刑有期徒刑二年九
    月又五日；復另於八十一年間違反麻醉藥品管理條例、槍砲
    彈藥刀械管制條例、殺人未遂等案件，經法院判處有期徒刑
    五月、五月、五年十月確定，定應執行刑為有期徒刑六年三
    月確定，入監服刑後，與上開殘刑部分合併執行，於八十五
    年六月四日假釋出獄，同日由陸軍十軍團接押執行三年期滿
    後釋放，而上開假釋嗣復遭撤銷，餘殘刑有期徒刑五年七月
    又九日；又於八十八年間再度因違反槍砲彈藥刀械管制條例
    案件，經法院判處有期徒刑四月確定，接續上開假釋遭撤銷
    之殘刑部分執行，於九十四年九月二日縮刑期滿，於翌日出
    獄等節，有臺灣高等法院被告前案紀錄表一紙在卷可參，其
    於前案有期徒刑執行完畢釋放後五年內再犯本案有期徒刑以
    上之罪，不論依修正前之刑法第四十七條，或修正後之刑法
    第四十七條第一項之規定，均構成累犯，對被告而言並無有
    利或不利之情形，自不生新舊法比較之問題，應逕依修正前
    之刑法第四十七條，論以累犯，並加重其刑，並依法遞加重
    其刑。爰審酌被告前科累累（詳前開紀錄表），素行不佳，
    身強體壯，體無殘缺，明知所收受者為贓物，仍予收受，導
    致被害人追償更為困難，甚者，更將被害人林月雯所有車輛
    損壞，迄亦未賠償其損失，而於警、偵訊時仍然否認犯行，
    於本院行準備程序及審理時始願坦白認錯，惟亦已浪費相當
    程度之司法資源，並使證人舟車勞頓，暨考以其收受贓物之
    價值、所生危害等一切情狀，量處如主文所示之刑，並諭知
    易科罰金之折算標準。又按行為後法律有變更者，適用行為
    時之法律。但行為後之法律有利於行為人者，適用最有利於
    行為人之法律，刑法第二條第一項定有明文。而被告於犯罪
    時之刑法第四十一條第一項前段規定：「犯最重本刑為五年
    以下有期徒刑以下之刑之罪，而受六個月以下有期徒刑或拘
    役之宣告，因身體、教育、職業、家庭之關係或其他正當事
    由，執行顯有困難者，得以一元以上三元以下折算一日，易
    科罰金。」又被告行為時之易科罰金折算標準，修正前罰金
    罰鍰提高標準條例第二條前段（現已刪除）規定，就其原定
    數額提高為一百倍折算一日，則本件被告行為時之易科罰金
    折算標準，應以銀元三百元折算一日，經折算為新臺幣後，
    應以新臺幣九百元折算為一日。惟九十五年七月一日修正公
    布施行之刑法第四十一條第一項前段則規定：「犯最重本刑
    為五年以下有期徒刑以下之刑之罪，而受六個月以下有期徒
    刑或拘役之宣告者，得以新臺幣一千元、二千元或三千元折
    算一日，易科罰金。」比較修正前後之易科罰金折算標準，
    以九十五年七月一日修正公布施行前之規定，較有利於被告
    ，則應依刑法第二條第一項前段，適用修正前刑法第四十一
    條第一項前段規定，定其折算標準。
據上論斷，應依刑事訴訟法第二百九十九條第一項前段、第二百
七十三條之一第一項，刑法第二條第一項前段、第三百四十九條
第一項，修正前刑法第五十六條、第四十七條、第四十一條第一
項前段，罰金罰鍰提高標準條例第一條前段，修正前罰金罰鍰提
高標準條例第二條，現行法規所定貨幣單位折算新臺幣條例第二
條，判決如主文。
中    華    民    國    95    年    10    月    11    日
                  刑事第三庭    法  官  賴妙雲
上正本證明與原本無異。
如不服本判決，應於送達後十日內向本院提出上訴狀（須附繕
本），上訴於台灣高等法院台中分院。
                                書記官  孫曉鳳
中    華    民    國    95    年    10    月    11    日
附錄論罪科刑法條
刑法第三百四十九條第一項
第  349 條  收受贓物者，處三年以下有期徒刑、拘役或五百元
            以下罰金。
            搬運、寄藏、故買贓物或為牙保者，處五年以下有
            期徒刑、拘役或科或併科一千元以下罰金。
            因贓物變得之財物，以贓物論。


司法院資訊處製作；財團法人民間司法改革基金會備份。
